Inventaris van het archief van mr. D.U. Stikker [levensjaren 1897-1979], 1938-1979
Nationaal Archief, Den Haag
- Eerste Zending., I
  - Algemene Nederlandse en Internationale Politiek., 7
    - Kamerspeeches en kamerstukken:, 64
      - Kamerstukken:
        No. 2300 - Begroting Buitenlandse Zaken 1952
        No. 3200 - Begroting Buitenlandse Zaken 1954
        No. 3700 - Begroting Buitenlandse Zaken 1955
        No. 4100 - Begroting Buitenlandse Zaken 1956
    - Diversen., 65
      - Kamerstukken.
        No. 1176 - Nederlands-Duitse grenscorrecties
        No. 1306 - Duitse vraagstuk
        No. 1441 - Nederlands-Duitse grenscorrecties
        No. 6250 - R.214: Goedkeuring Algemeen Verdrag Nederland-Duitsland
        No. 6467 - Nederlands-Duits grensverdrag.
        No. 3074 - Japanse vredesverdrag (slechts brief Min. B.Z. + toelichting)
        No. 6145 - Belgische kanalenkwestie
        No. 6357 - Belgische kanalenkwestie
        No. 6358 - Belgische kanalenkwestie
        No. 6413 - Belgische kanalenkwestie
        No. 6414 - Belgische kanalenkwestie
        No. 7569 - Belgische kanalenkwestie
    - Publicaties Buitenlandse Zaken, inzake:, 65
      V.N. Conferentie Vrijheid van Voorlichting, Ecosoc-zittingen, Internationale Vluchtelingen organisatie, Verklaring Rechten van de Mens, Derde Alg. Verg. Ver. Naties, het Ontstaan van de Verenigde Naties
    - Diversen., 66
      - Staatsbezoek aan Londen, 1950
      - Staatsbezoek aan Parijs, 1950
      - Staatsbezoek aan Luxemburg, 1951
    - Diversen., 67
      - Staatsbezoek aan de Verenigde Staten, 1952
        Het gedeelte van de stukken, dat over het conflict over de speeches gaat, zit in een dichtgeplakte enveloppe in deze map
      - Soestdijk crisis, 1951
        Hierin bevindt zich het geheime dossiertje Professor van Hamel, alsmede enkele knipsels
  - Partij van de Vrijheid. Volkspartij voor Vrijheid en Democratie., 8
    - Diversen., 68
      - Liberale Staatspartij.
        Alle stukken die betrekking hebben op de L.S.P. voordat deze overging in de Partij v.d. Vrijheid
        Leidraad voor de liberale politiek, progamma L.S.P., besprekingen over de nieuwe formatie enz
      - Partij v.d. Vrijheid, Oprichting, Organisatie, Kadervorming en propaganda.
        Alles wat betrekking heeft op de organisatie van de Partij v.d. Vrijheid en, na 24 januari 1948, van de V.V.D., zoals oprichting verschillende afdelingen en commissies, benoeming Hoofdbestuur en dagelijks Bestuur, organisatie propaganda-bijeenkomsten, belegging studieconferenties enz., en organisatie van het Secretariaat, samenwerking met de Kamerleden enz
        Hier niet opgenomen persoonlijke kwesties van leden van het secretariaat, zoals b.v. pensioen Rutgers. Deze aangelegenheden bevinden zich in Correspondentie Secretariaat
        Het onderwerp Oprichting, Organisatie enz., is gesplitst in 1946, 1947 en 1948
      - Algemeen Reglement P. v.d. V. / V.V.D.
        Alles over het tot stand komen van het Algemeen Reglement. Niet over het Reglement voor candidaatstelling Verkiezingen, welke stukken zitten in het dossier van de betreffende verkiezingen
      - Progamma.
        Progamma en standpunt van de Partij t.o.v. diverse actuele vraagstukke, zoals winstdeling, zorg voor gerepatriëerden, Landbouw-cooperatie, grondwetsherziening, bijzonder onderwijs enz
        Die gehele Indonesische kwestie is uit deze map gelicht en ondergebracht onder 7-D (zie aantekening onder dat hoofd). De map Progamma is gesplitst in 1946, 1947 en 1948
    - Diversen., 69
      - Vergaderingen.
        Agenda's verslagen van de gehouden vergaderingen. In chronologische volgorde en gesplitste in 1946, 1947 en 1948
      - Verkiezingen, 1946
        Alles over de verkiezingen, candidaatstelling, richtlijnen, radio-zendtijd, uitslag van de verkiezingen en analysen van de uitslag van de hand van Prof. Molenaar en drs. Korthals
        Correspondentie met leden van de partij, over hun al of niet candidaatstelling, of met derden hierover, is niet in deze map opgeborgen, doch in de map "Correspondentie leden en buitenlanders."
      - Verkiezingen, 1948
        In deze map bevindt zich ook het gewraakte geschrift "Heeft U er ook genoeg van?"
      - "Vrij", "Slaet op de trommele".
        Behalve correspondentie over deze beide tijdschriften is deze map ook opgeborgen de meer algemene correspondentie over de uitgave van een partij-orgaan
      - Andere Politieke partijen.
        Correspondentie met, publicaties van en over de andere politieke partijen in Nederland, alsmede enige gegevens over hun progamma
        Hierin ook Uw correspondentie met Prof. Romme tijdens Uw ministerstijd, over zijn idee van de "Europa-campagne"
      - Diversen.
        Alle pamfletten, manifesten enz. waarmee ik geen weg weet
    - Diversen., 70
      - Samenwerking Mr. Oud.
        Alles over de samenwerking met het Comité Oud en de oprichting van de V.V.D.: De voorafgaande correspondentie en voorbesprekingen, persconferentie 16 dec. 1947, oprichtingsvergadering V.V.D. op 24 januari 1948, redevoeringen bij die gelegenheden enz. enz
      - Financiën.
        Algemene correspondentie over financiën van de Partij, alsmede over de inzamelingen voor verkiezingsacties enz
      - Redevoeringen.
        Redevoeringen, (waarvan enkele ongedateerd) niet alleen van Uzelf, doch ook van andere partijgenoten zoals Prof. Molenaar, Hr. Telders enz. Gesplitst in Toespraken in de Partij en toespraken in de Kamer
    - Correspondentie met Partij, Secretariaat enz., 71
      Chronologisch, gesplitst in periode vóór 1 augustus 1947 en periode van 1 augustus 1947 tot 1 augustus 1948
    - Correspondentie met leden en buitenstaanders., 72
      Alfabetisch. Diverse correspondentie, b.v. ook de brieven over de aangelegenheden Hacke, Merkelijn, Liberal Party in Engeland, Comité Handhaving Rijkseenheid enz
    - Diversen., 73
      - V.V.D.1948-1952
        V.V.D. correspondentie tijdens Uw ministerstijd, chronologisch
      - Conflict V.V.D.
        Hierin de correspondentie over het conflict met Oud en Uw breuk met de Partij
        Enige hierop betrekking hebben correspondentie (Doch indirect) in dossier Kabinetscrisis 1951
      - Contacten V.V.D. na 1952.
        Correspondentie sedert Uw vertrek uit Nederland, en stukken over verschillende gelegenheden waarbij Uw moeilijkheden met Oud ter sprake zijn gekomen in couranten, Tweede Kamer enz
        Tevens verslag van Uw ontmoeting met Oud ten huize van Korthals (waarvan ook een copie in doss. 8-R), en correspondentie over Uw aanwezigheid bij het afscheid van Oud als voorzitter van de V.V.D
  - Lidmaatschappen, Commissariaten enz., 9
    - Genootschappen voor Internationale Zaken., 74
      Gesplitst in:
      Nederland Genootschap voor Internationale Zaken, correspondentie t/m 1948
      Nederland Genootschap voor Internationale Zaken, correspondentie t/m 1948, vanaf 1949, waarin ook de correspondentie in 1958 inzake boek van Campen, en correspondentie inzake artikel in Internationale Spectator
      Comité Nederland-Duitsland
      Nederlands-Zuidafrikaanse Vereniging
      Genootschap Nederland-Engeland
      Europese Actie
      Comité van Belgisch-Nederlands-Luxemburgse Samenwerking
    - Diversen., 75
      - Couranten-aangelegenheden.
        Algemeen dossier van na 1950, plus dossiers
        Algemeen Handelsblad
        De Telegraaf
        Schweizerische Handelszeitung
        alledrie uit de na-oorlogse jaren
      - Stichting het Nationaal Instituut.
        Centrale Organisatie tot verdieping van het nationaal bewustzijn en tot versterking van de nationale saamhorigheid.
    - Diversen., 76
      - Royal Dutch Shell.
        Jaarverslagen 1959 t/m 1963, en telegram over verkiezing tot commissaris
        Hier als apart dossier bij: Italiaanse oliezaken, Betreffende E.N.I
      - N.V. Deli Maatschappij.
        Voor het moment nog leeg. Mappen echter reeds gemaakt
      - N.V. Wm. H. Müller & Co.
        Jaarverslagen voor zover aanwezig t/m 1962, plus brief benoeming tot commissaris
    - Diversen., 77
      - Friesch-Groningsche Hypotheekbank.
        Jaarverslagen 1952 t/m 1962, plus brief benoeming tot commissaris
      - Nederlandse Handelmaatschappij / Algemene Bank Nederland.
        Jaarverslagen t/m 1962 voor zover aanwezig, plus enige correspondentie over benoeming tot commissaris en herbenoeming
    - Herbouwcommissie "Mutua Fides"., 78
      Correspondentie en stukken (volledig) t/m 1964, verdeeld in diverse mappen per jaar
    - A.P.P.I., 79
      Voor het moment nog leeg, mappen echter gemaakt
  - Diversen., 10
    - Heineken's Bierbrouwerij Maatschappij., 80
      AA: Reisverslagen Heineken's
      AB: CBK, SBC, Ondervakgroep, PBN
    - Diversen., 81
      - Correspondentie Buitenlandse Zaken inzake wijziging Reglement van de Buitenlandse Dienst.
      - Stikkerfonds Cairo.
      - Badminton.
      - Boek Kortenhorst.
      - Vermageringskuur.
      - Conflict Noorwijkse Sportvereniging / Internationale Lawn Tennis Club.
    - Boek D.U. Stikker: Voorbereidende correspondentie., 82
      Correspondentie inzake verzameling van materiaal voor het boek, alsmede handgeschreven manuscripten en werkschema's
    - Boek D.U. Stikker: Oorspronkelijke stukken vanaf 1948., 83
    - Finale Engelse tekst (proofs)., 84A-84B
      - Typoscript, 84A
      - Drukproef, 84B
    - Boek D.U. Stikker, Correspondentie inzake uitgave in verschillende Landen: (zie inv. nr. 167)., ---
      Voorheen inv.nrs. 85 en 86.
- Zending, 1977, II
  - Diversen publicaties en artikelen., 1973-1974; 87
    - N.R.C.
      7-4-73
      14-4-73
      21-4-73
      Drie artikelen over 30 jaar Vietnam-oorlogen
    - FEM.
      13-3-74
      E.E.G. op nulpunt
    - Gem. Persdienst.
      april - mei 1974
      25 jaar raad van Europa
    - N.R.C.
      5 en 6-8-74
      Zelfzucht en kudde-instinct in W. Europa
    - N.R.C.
      21 en 23-9-74
      Polarisatie - Harmonie
    - Trouw.
      2-10-74
      Nederland: Tot 1971 een trouwe NAVO bondgenoot
    - N.R.C.
      21-10-74
      Zolang mensen strijden is er spionnage en verzet geweest
    - N.R.C.
      27-11-74
      Overleg is nodig, geen machtstrijd
    - Vredesopbouw.
      december 1974
      De plaats van Nederland in het samenspel der volken
  - Diversen publicaties en artikelen., 1975; 88
    - N.R.C.
      4-1-75
      Sociale verantwoordelijkheid en inflatie
    - Trouw.
      Februari 1975
      Eerste stappen tot contact met Peking al 25 jaren geleden genomen
    - N.R.C.
      8-3-75
      Werkloosheid - Nieuw links en de gevaren, die ons land bedreigen
    - N.R.C.
      1-4-75
      Verwarrende cijfers over kapitaalstroom
    - N.R.C.
      19-4-75
      Kille P. v.d. A. - top beslist ondanks beklemmende getuigen aan de basis
    - V.V.D.
      2-5-75
      Levend Speelgoed
    - Trouw.
      10-5-75
      Nederland komt tegenover Ambonezen verplichtingen na
    - N.R.C.
      28-6-75 (K.v.K. - Avro - Tros)
      Europa moet nieuw begin maken samen met Amerika
    - K.v.K.
      Eur. Am. verhoudingen
    - Keesings Archief Reflector
      (nog niet geplaatst)
  - Diversen., 1974-1975; 89
    - Voordrachten.
      18 - 9 - 74, Liberalen Studenten Ver. Nederland Erasmus Universiteit
      26 - 9 - 74, Churchill Centenary
      12 - 12 - 74, Studiedag Leidse Universiteit
    - Televisie - Radio.
      15 - 8 - 74, N.C.R.V
      19 - 1 - 75, N.O.S. Gesprek met W.L. Brugsma (Correspondentie - reactie - tekst)
      12 - 3 - 75, V.P.R.O
      April 1975, Wereldomroep
    - Interviews.
      Radio Free Europe - Urban - Onderontwikkelde landen
      L.S. Magazine
      Vragen Post
      Maart-april 1974, Oliecrisis - Brief aan Minister-President
      Januari 1975, V.N.O
      1 - 10 - 75, Metaalindustrie Rotterdam
  - Diversen., 1974-1975; 90
    Oost-West Instituut
    Ned. Instituut voor Vredesvraagstukken.
    Ned. Genootschap voor Interne Zaken.
    2 - 3 - 74, Dissertatie A. van Staden
    "Een trouwe bondgenoot"
    Nederland en het Atlantisch Bondgenootschap
    Dossier Wander
    11 - 10 - 75, Elseviers weekblad - kritische beoordeling "Graven naar macht"
    8 - 10 - 75, Beleid-Pronk in wapenexplosie
    Oktober 1975,
    Tram-Aktie
    reactie op artikel van Lafeber
    waarom werd de NAVO opgericht
    December 1975, Transactie discussie Stikker - Lafeber
  - Diversen., 91
    - Adenauer, 1975
      4 - 7 - 75, Stiftung - Tagung. Correspondentie voorbereiding voordracht
      26 - 8 - 75, Festschrift zum 100 ste Geburtstag Konrad Adenauer. Stikker over Natipolitik Adenauer
    - Diversen, 1975-1977
      1 - 11 - 75, Hervormd Nederland. Interview
      19/20 nov. 75, Colleges - Prof. Lipschits
      21 nov. 1975, Winschoten 150 jaren. speech in kerk
      22 nov. 1975, J.O.V.D. voordracht Groningen
      11 mei 1976, J.O.V.D. voordracht de Bilt
      5 - 2 - 1977, D.U. Stikker 80 jr
  - Diversen., 92
    - Ontwikkelingshulp en Defensie
      Wapenexplosie bezwaard
      Defensie Studie Centrum
      Tekst en Engelse vertaling van artikel V.N.O.
      Becijferingen I.I.S.S. 75/66 - 73/4
      Basisstukken van Club van Rome
      Defensie Studie Centrum - Rede
      Studie materiaal
  - Diversen., 93
    Foreign Affairs
    Art. Eselyn Colber
    Art. D.U. Stikker
    Correspondentie van William Bundy
    Dr. G.U.C. - Elsevier, 24 - 7 - 76
  - Diversen., 94
    - Trouw.
      10 - 5 - 75, Nederland komt tegenover de Ambonezen verplichtingen na
    - N.R.C.
      29 - 12 - 75, Het probleem Ambon 1946 - 1952
  - Diversen., 1976; 95
    10 - 3 - 76, Liberale koffietafel "de Witte"
    25 - 3 - 76, Maskerade Commissie Utrecht. Voordracht: Belangrijke omwentelingen in de Nederlandse politiek sinds 1945
    19 - 2 - 76, Correspondentie met Bureau der Rijkscommissie voor Vaderlandse Geschiedenis
    10 - 3 - 76, Jaarrede Wiegel
    Maart-April '76, Dean Acheson Memorial
    14 April 1976, Nederlandse kamer van Koophandel voor Amerika. Brewelin - Bodde, N.R.C. 24 - 4 - 76
    Schoorsteen - Damme
    Geleide loonpolitiek Ontwerp
    De Prins - Lockheed
  - Rio Rapport., 1976, 1977; 96
    De milliarden van Rio
    Eerste ontwerpen van gegevens artikel over Rio-rapport
    Correspondentie Rio-Rapport
    Correspondentie Hoekzema
    Correspondentie Soetenhorst
    Club van Rome
    Knipsels uit kranten
    Correspondentie O.E.C.D
    External Research Study (Mc. Glesky)
    Avro-uitzending, 31 - 3 - 77
    Boekjes
    Jan Tinbergen - Naar een rechtvaardiger Int. Orde.
    Conferentie metaalindustrie.
    Basale Agr. Technologie evc. Sjoerd Rijpma.
  - Rio-Rapport vervolg., 97
    Ruwe tekst radio-gesprek met Tinbergen over Rio
    Bijgewerkte tekst met enige correspondentie + cassette.
    O.E.C.D. conferentie inzake verdeling Marshal-hulp
  - Rubriek Atlantic Institute Atlantische gedachte., 98
    Financial Commitee
    Fund Raising
    Financiële verantwoording
    Reiskostenvergoeding
    Policy-committee: correspondentie, aankondigingen van- vergaderingen, notulen en rapporten
  - Board of Governors: aankondigingen van vergaderingen etc., 1964-1969; 99
  - Board of Governors: aankondigingen van vergaderingen etc., nadere vergaderstukken., 1964-1969; 100
  - Diversen., 101
    Young Leaders Conference.
    Atlantische commissie Den Haag-Nederland.
    Atlantic Treaty Association.
  - Diversen., 102
    International movement for Atlantic Union.
    Federal Union.
    Declaration of Atlantic Unity.
    Atlantic declaration to U.S. President.
  - Stukken betreffende de N.A.V.O., na 1966; 103
    Correspondentie dossiers 1966 - 1970: Libraries Truman, Kennedy, Acheson, Senator Jackson, Senator Javits. Diversen (o.a. International Staff)
    Afgewezen verzoeken tot het houden van spreekbeurten.
    Artikelen Stikker.
  - Stukken betreffende de N.A.V.O., na 1966; 104
    Toespraken van derden.
    Beweging "The European Atlantic Movement" (T.E.A.M.)
    Council on Foreign relations.
    Nato-Nuclear.
  - Stukken betreffende de N.A.V.O., na 1966; 105
    Duitsland.
    Frankrijk.
    Frankrijk, De Gaulle 1966, krantenknipsels. - Nederland.
    Verenigd Koninkrijk.
    Verenigde Staten.
    Warschau-Pact.
    West Europese Unie.
  - Correspondentie., 1971-1973; 106
    Openbaarheid beperkt tot 01-01-2024
  - Stukken betreffende de A.P.P.I., 107-113
    - 1964-1965, 107
    - 1965-1966, 108
    - 1967, 109
    - 1968-1969, 110
      Openbaarheid beperkt tot 01-01-2020
    - 1970-1973, 111
    - 1974-1977, 112
      Openbaarheid beperkt tot 01-01-2028
    - Stukken betreffende de Internationale Kamer van Koophandel (I.C.C.)., 113
  - Diverse dossiers inzake handel of ontwikkelingshulp., 114
    A.P.P.I.
    Latin American Panel Meeting.
    Dossier 41, "Export".
    Dossier 29, diversen inzake ontwikkelingshulp.
    Dossier 16, krantenknipsels inzake ontwikkelingshulp.
    Dossier 30, handelsontwikkeling.
    Europa-Amerika conferentie 1963.
  - Diversen., 115
    Invitaties voor spreekbeurten.
    V.V.D.
    Bilderberg algemeen 1964.
    Invitaties van Werkgeversorganisaties.
    Honorary Memberships.
    Reis naar Canada en U.S.A. 1966.
    Radio Free Europe.
  - Correspondentie D.S. chronologisch., 116-123
    - 1 mei 1964 - 30 April 1965, 116
    - 1 mei 1965 - 30 Sept. 1965, 117
    - 1 Oct. 1965 - 30 Juni 1966, 118
    - 1 Juli 1966 - 27 Juni 1967, 119
    - 29 Juni 1967 - 25 Sept. 1967, 120
    - 28 Sept. 1967 - 27 April 1970, 121
      Openbaarheid beperkt tot 01-01-2021
    - 28 April 1970 - 10 Sept. 1972, 122
      Openbaarheid beperkt tot 01-01-2023
    - Diverse correspondentie, alfabetisch geordend, 1964-1967, 123
  - Documentatie over handels- en ontwikkelingsprojecten., 124-142
    - Algemeen., 124
    - Algemeen., 125
    - Algemeen., 126
    - Afrikaanse Landen., 127
    - Brazilië., 128
    - Brazilië., 129
    - India., 130
    - India., 131
    - Indonesië., 132
    - Pakistan., 133
    - Pakistan., 134
    - Peru., 135
    - Peru. Nationaal sociaal economisch ontwikkelingsplan van Peru voor1967-1970, 136; 5 delen
    - E.E.G. landen, Nabije Oosten, Verre Oosten (vooral Viëtnam)., 137
    - Ingekomen foto-albums van brouwerijen., 138
    - Foto's van D.U. Stikker., 139
    - Boedel van Alfen.1971-1972, Diverse onderwerpen.; 140
    - Cassa di Risparmio1965-1969, Rekeningen.; 141
    - Credit Suisse Lugano, diverse bankrekeningen,1963-1971, 142
  - Speeches en Artikelen., 143-148
    - (1924) 1961-1965, I., 143
    - 1966-1967, II., 144
    - 1968, III., 145
    - 1968-1969, IV., 146
    - 1969-1971, V., 147
      Openbaarheid beperkt tot 01-01-2022
    - 1967-1972, VI., 148
  - Radio Free Europe., 149-156
    - 1971 April - Juli, 149
    - 1971 - 1972 Augustus-Februari, 150
    - 1971 - 1972 Januari-Juni, 151
    - 1970-1972, 152
    - 1972, 153
    - Stukken betreffende Japan,1969-1970, 154
    - Diversen., 155
      Variaers documents on Panel Tokyo
      Latin America
      Correspondentie met K.N. A.P.P.I.
      Beginning 7 fiction world.
      Bedir
    - Diversen., 156
      Problems of Dev. Countries
      Flow of capital
      O.E.C.D. docts.
      Various documents on conflicting of Unions on panel meetings.
      Correspondentie met Reinhardt
  - Dev. Countries of South East Asia (XI)., 157-165
    - Cambodia, 1968-1969, 157
    - Indonesia, 1964-1974, 158
      Openbaarheid beperkt tot 01-01-2025
    - Malaysia, 1963-1970, 159
    - Laos, Philippines, 1965-1971, 160
    - Viëtnam, 1961-1970, 161
    - Singapore, 1967-1970, 162
    - Thailand, South East Asia collectively, 1968-1969, 163
    - South East Asia collectively, 1970, 164
    - Asian development Bank reports, administratiedossiers, 1970, 165
- Zending, 1980, III
  - Stukken betreffende de uitgave van zijn memoires en-monografieën in Nederland en in het buitenland., 1964-1967; 166
  - Stukken betreffende de uitgave van zijn memoires en-monografieën in verschillende landen, Stukken betreffende krantenartikelen over Stikker., 1964-1967; 167
  - Dossiers inzake Indonesië en de kwestie Zuid-Molukken, 1978 - 1979, met retroacta vanaf 1947.; 168
  - Stukken betreffende de activiteiten van een Stikker-stichting en de oprichting van een Stikker-huis in Amsterdam., Stukken betreffende het verstrekken van inlichtingen aan- historici en aan politici m.b.t. zijn verleden.; 1978-1979; 1975-1979; 169
  - Dossiers inzake publicaties van artikelen in 1979-, Dossiers inzake een bijdrage aan een biografie van A.W.L.- Tjarda van Starkenborgh Stachouer, 1979; Foto's A: betreffende zijn secretaris-generaalschap van de - N.A.V.O; Foto's B: "Kamerlid, Minister, O.E.E.C., diversen; Album, houdende kranteknipsels uit de Italiaanse pers en foto's over zijn bezoek als secretaris-generaal van de N.A.V.O. in Italië, 1961; 170
  - Foto-Albums., 171
    Bezoek als secretaris-generaal van de N.A.V.O. in Italië, 1961.
    Bezoek als secretaris-generaal van de N.A.V.O. aan Turkije.
    Bezoek als secretaris-generaal van de N.A.V.O. aan de Commander in Chief of the Allied Forces in South-Europe, 1963.
    Bezoek als secretaris-generaal van de N.A.V.O. aan Griekeland.
    Rapport van Stikker aan de verenigde Naties over de rol van particuliere ondernemingen in de investering en export- bevordering in de ontwikkelingslanden in het Engels, Frans en Spaans, 1968.
  - Foto-albums, bezoeken van Stikker aan Griekenland en- Pakistan., 172
  - Aanvulling Stikker., 173
  - Index., 174
- Overige stukken., IV
  De hieronder beschreven stukken bevonden zich tot 1995 in twee afgesloten dossierkasten in het depot van het Algemeen Rijksarchief; aangezien de sleutels zoek waren geraakt zijn de kasten opengebroken, waarna de inhoud, die nog niet in de plaatsingslijst was vermeld, is omgepakt in dozen en aan het archief is toegevoegd. Het onder lijstnummers 348-350 vermelde kaartsysteem vormt een nadere toegang op de hieronder beschreven rubrieken I-X; de in dit kaartsysteem genoemde stukken onder de rubriek XI bevinden zich in lijst nrs. 157-165
  - Problems of Development Countries., I
    - Agriculture General; Industrial Cooperation Program., 1966-1969; 175; 1a
    - Agriculture; IFAP publications., 1966; 176; 1b
    - Agriculture; FAO publications., 1966-1970; 177; 1c
    - Agriculture; miscellaneous publications., 1964-1969; 178; 1d
    - Population., 1966-1969; 179; 2
    - Flow of Capital; General /Correspondentie., 1966-1970; 180; 3a
    - Flow of Capital; General; Marshall Plan (20th Anniversary)., 1967; 181; 3a/b
    - Flow of Capital; UNCTAD Documents., 1965-1970; 182; 3c
    - Flow of Capital; OECD Documents., 1966; 183; 3d
    - Flow of Capital; OECD Documents., 1967; 184; 3d
    - Flow of Capital; OECD Documents., 1968; 185; 3d
    - Flow of Capital; OECD Documents., 1969; 156; 3d
    - Flow of Capital; ECOSOC Documents., 1966-1969; 186; 3e
    - Flow of Capital; Voorbereiding Conferentie Cannes, Capital Markets., 1966-1968; 187; 3
    - Flow of Capital; Conference in Cannes., 1966-1967; 188; 3
    - Flow of Capital; Books., 1967; 189; 3
    - Debt-servicing., 1966-1967; 190; 4
    - Technical Assistance., 1965-1967; 191; 5
  - Place of Private Enterprise., II
    - Philosophy of private enterprise; Algemene beschouwingen I., 1966-1968; 192; 1a
    - Philosophy of private enterprise; Algemene beschouwingen II., 1961-1970; 193; 1b
    - Philosophy of private enterprise; Patronat Français., 1962, 1964; 194; 1c
    - Philosophy of private enterprise; Vroom en Dreesmann., 1966-1967; 195; 1d
    - Profitability, comparative profitability., 1968-1969; 196; 2
    - Fields of Activity; Shipping., 1964-1968; 197; 3
    - Fields of Activity; Tourism., 1966-1967; 198; 3
    - Government and planning., 1966-1967; 199; 4
    - Joint Ventures, Rolling Investments., 1960-1970; 200; 5
    - ADELA (Investment Company for Latin America)., 1966; 201; 6
    - PICA (Private Investment Company for Asia)., 1969; 202; 7
    - Obstacles and Incentives., 1965-1969; 203; 8